臺灣臺北地方法院民事裁定
111年度亡字第61號
聲  請  人  臺灣臺北地方檢察署檢察官
失  蹤  人  楊乃武  

上列聲請人聲請死亡宣告事件，本院裁定如下：
    主  文
一、准對失蹤人楊乃武（男，民國00年0月00日生，身分證統一
    編號：Z000000000號，失蹤前戶籍地址：臺北市○○區○○○路0
    段000號7樓）為宣告死亡之公示催告。
二、該失蹤人應於本公示催告公告最後揭示於法院公告處或資訊
    網路之日起陸個月內，向本院陳報現尚生存，如不陳報，本
    院將宣告其為死亡。
三、無論何人，凡知該失蹤人之生死者，均應於上開期間內，將
    其所知之事實，陳報本院。
    理  由
一、聲請意旨略以：失蹤人楊乃武係民國00年0月00日生，於106
    年12月18日經列報為失蹤查尋人口而行方不明，迄今已逾3
    年，依其戶籍資料無配偶，復查無親屬，且非國軍退除役官
    兵輔導委員會列管之退除役官兵，無換發新式國民身分證之
    紀錄，亦查無與其有關之全民健保之投保紀錄、入出境資料
    及喪葬紀錄，爰依法聲請宣告失蹤人死亡等語。
二、按失蹤人失蹤滿7年後，法院得因利害關係人或檢察官之聲 
    請，為死亡之宣告；失蹤人為80歲以上者，得於失蹤滿3年 
    後為死亡之宣告，民法第8條第1、2項定有明文。又宣告死 
    亡或撤銷、變更死亡之裁定，利害關係人或檢察官得聲請 
    之；法院准許宣告死亡之聲請者，應公示催告；公示催 告
    ，應記載下列各款事項：失蹤人應於期間內陳報其生存，
    如不陳報，即應受死亡之宣告。凡知失蹤人之生死者，應
    於期間內將其所知陳報法院。前項公示催告，準用第130條
    第3項至第5項之規定，家事事件法第155條、第156條亦有明
    文。　　
三、經查，聲請人上開主張之事實，業據其提出國軍退除役官兵
    輔導委員會110年12月13日輔統字第1100088311號函、全民
    健保資料回復表、臺北市政府警察局中正第一分局110年12
    月14日北市警中正一分防字第1103034262號函暨失蹤人口系
    統資料報表影本、戶籍資料、臺北市殯葬管理處110年12月1
    7日北市殯儀二字第1103015877號函、新北市政府殯葬管理
    處110年12月9日新北殯館字第1105082451號函、內政部移民
    署110年12月13日移署資字第1100130998號函等件為證(見臺
    灣臺北地方檢察署111年度民參字第1號偵查卷宗第11至33頁
    、第39至41頁、第47頁)，經核尚無不符。是本件聲請核無
    不合，應予准許。
四、依家事事件法第156條裁定如主文。
中　　華　　民　　國　　111 　年　　5 　　月　　26　　日
            家事法庭    法　　官    蘇珍芬
以上正本係照原本作成。
本裁定不得抗告。
                        書  記  官  羅  蓉
中　　華　　民　　國　　111 　年　　5 　　月　　26　　日